臺灣彰化地方法院刑事判決            100年度交易字第184號
公  訴  人  臺灣彰化地方法院檢察署檢察官
被      告  黃男祺
上列被告因公共危險案件，經檢察官提起公訴（100年度偵字第
4079號），本院判決如下：
    主  文
黃男祺服用酒類，不能安全駕駛動力交通工具而駕駛，累犯，處
有期徒刑肆月，併科罰金新臺幣貳萬元，有期徒刑如易科罰金，
罰金如易服勞役，均以新臺幣壹仟元折算壹日。
    犯罪事實
一、黃男祺前於民國98年間，因公共危險案件，經本院以98年度
    交簡字第687號判決判處拘役50日，如意科罰金，以新臺幣
    1千元折算1日確定，並於98年7月21日易科罰金執行完畢；
    再於99年間，因公共危險案件，經本院以99年度交簡字第
    1665號判決判處有期徒刑2月，如易科罰金，以新臺幣1千元
    折算1日確定，並於100年2月10日易科罰金執行完畢。詎仍
    不知悔改，明知服用酒類或其他相類之物，將使其駕駛車輛
    時之注意力減低，反應能力趨緩，而危及其他用路人之行車
    往來安全，先於100年5月3日上午9時許，在彰化縣大村鄉○
    ○路○段2號之28住處內，飲用啤酒；再於同日下午4時30分
    許，在彰化縣花壇鄉○○街某處小吃攤內，飲用高粱酒後，
    已達不能安全駕駛動力交通工具之程度，竟酒後無照騎乘車
    牌號碼SK3—769號重型機車，自上址出發，欲返回前開住處
    。嗣於同日下午4時59分許，其騎乘上開機車行經彰化縣花
    壇鄉○○路與茄苳路之交岔路口時，未依號誌停等紅燈而逕
    行左轉，並與友人賴俊谷所騎乘車牌號碼YHZ—023號機車併
    排行駛聊天，且渠等車速忽快忽慢，適經巡邏員警發現進行
    攔查後，發現黃男祺身上酒味甚濃，即以酒精檢測器檢測，
    經測試其呼氣後之酒精濃度高達每公升1.43毫克，始查悉上
    情。
二、案經彰化縣警察局移送臺灣彰化地方法院檢察署檢察官偵查
    起訴。
    理  由
壹、證據能力部分：
一、按被告以外之人於審判外之陳述，雖不符前4條之規定，而
    經當事人於審判程序同意作為證據，法院審酌該言詞陳述或
    書面陳述作成時之情況，認為適當者，亦得為證據；當事人
    、代理人或辯護人於法院調查證據時，知有第159條第1項不
    得為證據之情形，而未於言詞辯論終結前聲明異議者，視為
    有前項之同意，刑事訴訟法第159條之5定有明文。本案下列
    引為證據之證人陳述及書證，檢察官、被告黃男祺均不爭執
    其證據能力，且以之作為證據並無不當，依上揭法條之規定
    ，自均有證據能力，先予敘明。
二、至本案其餘非供述證據，檢察官、被告亦不爭執證據能力，
    本院審酌該等證據作成及取得之程序均無違法之處，是後述
    所引用證據之證據能力均無疑義，合先敘明。
貳、實體方面：
一、訊據被告黃男祺對於上揭時、地，酒後騎車之犯罪事實於本
    院審理時為認罪之自白（見本院100年6月27日審判筆錄第3
    、7至8頁），且查，被告於100年5月3日下午5時17分許，在
    花壇鄉○○路1333號前，經警實施酒測，測得其呼氣中所含
    酒精濃度達每公升1.43毫克等情，有酒精測試紀錄表1紙附
    卷可稽（見警卷第9頁），且經證人即處理員警翁民慶到庭
    證述無誤（見本院上開審判筆錄第4至5頁）。而被告經警測
    試呼氣酒精濃度結果，其呼氣所含酒精濃度達每公升1.43毫
    克，不僅遠逾道路交通安全規則第114條第2款所定飲酒後其
    吐氣所含酒精成分0.25毫克以上者不得駕車之標準，且參酌
    德國、美國之認定標準，對於呼氣中酒精濃度已達每公升0.
    55毫克或血液中酒精濃度達0.11%以上者，肇事率為一般正
    常人之10倍，已達「不能安全駕駛」之標準，呼氣中酒精濃
    度達每公升0.85毫克或血液中酒精濃度達0.17%以上者，肇
    事率更為一般人之50倍（見法務部88年5月18日法檢字第001
    669號函，載法務部公報第228期第27頁至第28頁及卷內身體
    酒精濃度與肇事率關係表），另參酌證人翁民慶證稱：被告
    在查獲後，有眼神呆滯、多話且平衡檢測不符合規定等語，
    足徵被告當時確有危險駕駛之情形，已達不能安全駕駛動力
    交通工具之程度，此外，並有刑法第185條之3案件測試觀察
    紀錄表、汽車駕駛人酒後生理協調平衡檢測紀錄表、舉發違
    反道路交通管理事件通知單（以上詳見警卷第7-10頁）、車
    號查詢重型機車車籍及證號查詢機車駕駛人等各1份附卷可
    稽，足徵被告自白核與事實相符，應堪採信。從而，本件事
    證業臻明確，被告犯行堪以認定，應依法論科。
三、核被告所為，係犯刑法第185條之3酒後駕車公共危險罪。又
    被告前於98年間，因公共危險案件，經本院以98年度交簡字
    第687號判決判處拘役50日，如意科罰金，以新臺幣1千元折
    算1日確定，並於98年7月21日易科罰金執行完畢；再於99年
    間，因公共危險案件，經本院以99年度交簡字第1665號判決
    判處有期徒刑2月，如易科罰金，以新臺幣1千元折算1日確
    定，並於100年2月10日易科罰金執行完畢等情，有臺灣高等
    法院被告前案紀錄表、臺灣彰化地方法院檢察署刑案資料查
    註紀錄表各1份在卷可憑，其於有期徒刑執行完畢後，5年內
    故意再犯本件有期徒刑以上之罪，為累犯，應依刑法第47條
    第1項之規定加重其刑。爰審酌被告前已有2次酒後駕車公共
    危險紀錄，分別遭判處拘役50日、有期徒刑2月在案（參卷
    附臺灣高等法院被告前案紀錄表），猶不知警愓，無視於政
    府已經三申五令宣導不得酒後駕車，仍再犯本件同性質之案
    件，惡性非輕，且酒後在道路上無照騎乘機車，及其呼氣酒
    精濃度達每公升1.43毫克，並無法正確完成汽車駕駛人酒後
    生理協調平衡檢紀錄表，可徵其酒醉程度已嚴重減損其判斷
    力、控制力及反應力，而喪失安全駕駛之能力，其所為已嚴
    重危及一般用路人之生命安全，實應嚴予苛責，暨其智識程
    度、生活狀況等一切情狀，量處刑如主文所示之刑，併予諭
    知易科罰金及易服勞役之折算標準，以示懲儆。
據上論斷，應依刑事訴訟法第299條第1項前段，刑法第185條之3
、第47條第1項、第41條第1項前段、第42條第3項前段，刑法施
行法第1條之1第1項，判決如主文。
本案經檢察官趙冠瑋到庭執行職務。
中    華    民    國   100    年    7     月    4     日
                            交通法庭  法  官  郭玄義
以上正本證明與原本無異。
如不服本判決應於收受判決後10日內向本院提出上訴書狀，並應
敘述具體理由；其未敘述上訴理由者，應於上訴期間屆滿後20日
內向本院補提理由書（均須按他造當事人之人數附繕本）「切勿
逕送上級法院」。
中    華    民    國   100    年    7     月    4     日
                                      書記官  魏嘉信
【附錄本案論罪科刑法條】
中華民國刑法第185條之3：
服用毒品、麻醉藥品、酒類或其他相類之物，不能安全駕駛動力
交通工具而駕駛者，處一年以下有期徒刑、拘役或科或併科十五
萬元以下罰金。